es: Tipo de baliza: LED; Traditional; Otros
it: Tipo di bagliore: LED; Tradizionale; Altro
pt-BR: Tipo de sinalizador: LED; Tradicional; Outro
pl: Typ flary: LED; Tradycyjny; Inne
bg-BG: Тип сигнални светлини: LED; Традиционен; Други
zh-CN: 闪光装置类型: LED; 传统; 其他
nl: Flare-type: Led; Traditioneel; Andere
sk-SK: Typ svetiel: LED; Tradičný; Iné
tr: Parlama Tipi: LED; Geleneksel; Diğer
vi: Loại ngọn lửa: LED; Truyền thống; Khác
hr-HR: Vrsta baklje: LED; Tradicionalno; Ostalo
cs: Typ signalizačního světla: LED; Tradiční; Jiné
zh-TW: 照明類型: 發光二極體; 傳統的; 其他
ru: Тип аварийного фонаря: LED; Традиционный; Другой
lt-LT: Švyturėlio tipas: LED; Tradicinė; Kita
fr: Type de fusée: LED; Traditionnel; Autre
ja: フレアタイプ: LED; 従来の; その他
nb: Flammetype: LED; Tradisjonell; Annet
el: Τύπος φωτοβολίδας: LED; Παραδοσιακή; Άλλο
th: ประเภทไฟ: การพิมพ์ระบบ LED; แบบดั้งเดิม; อื่นๆ
sv: Typ av varningslampa: LED; Traditionell; Övrigt
ko: 플레어 유형: LED; 전통; 기타
da: Flare-type: LED; Traditionel; Andet
sl-SI: Vrsta bakle: LED; Tradicionalna; Drugo
en: Flare type: LED; Traditional; Other
pt-PT: Tipo de sinalizador: LED; Tradicional; Outro
de: Leuchtsignaltyp: LED; Traditionell; Sonstiges
hu: Jelzőfény típusa: LED; Hagyományos; Egyéb
fi: Leimahdustyyppi: LED; Perinteinen; Muu
ro-RO: Tip rachetă semnalizatoare: LED; Tradițională; Altele